Inventaris van het archief van W. Drees [levensjaren 1886-1988] en enkele familieleden, (1853) 1900-2000 (2002)
Nationaal Archief, Den Haag
- WILLEM DREES (1886-1988), A.
  - OPENBAAR LEVEN, A.1.
    - Algemeen, A.1.1.
      - Correspondentie, A.1.1.1.
        - Gelukwensen bij verjaardagen, A.1.1.1.2.
          - Ingekomen kaarten met gelukwensen bij zijn honderdste verjaardag, niet beantwoord., 1986; 86-91; 6 dozen
            Doos nrs. 86-90 zijn ongesorteerd. Doos nr. 91 bevat kaarten van onder meer socialisten, esperantisten, bekenden, en kaarten met persoonlijke herinneringen aan Drees.
            - Kaarten, onbeantwoord (1), 86
            - Kaarten, onbeantwoord (2), 87
            - Kaarten, onbeantwoord (3), 88
            - Kaarten, onbeantwoord (4), 89
            - Kaarten, onbeantwoord (5), 90
            - Kaarten, onbeantwoord (6), 91
          - Ingekomen tekeningen, zelfgemaakte kaarten en foto's, werkstukken e.d. ter gelegenheid van zijn honderdste verjaardag., 1986; 92; 1 doos
          - Poster met handtekeningen van personeel en bewoners van het bejaardencentrum Valckensteyn, Rotterdam., 1986; 1683; 1 stuk
            Was oorspronkelijk inv.nr. 93.
      - Agenda's, A.1.1.2.
        - Zakagenda's., 1907, 1911-1982, 1985; 94-95; 2 dozen
          Drees' aantekeningen zijn in steno.
          - 1907, 1911-1952, 94
          - 1953-1982, 1985, 95
      - Publicaties, A.1.1.3.
        - Artikelen, A.1.1.3.1.
          Zie voor zijn publicaties over stenografie, drankbestrijding en korfbal inv.nrs. 1290, 1312 en 1321.
          - Knipsels en concept-teksten van artikelen, ingezonden brieven, vlugschriften etc. van zijn hand, met bijlagen., 1911-1940 mei; 96-99; 4 omslagen
            - 1911-1919, 96
            - 1920-1929, 97
            - 1930-1934, 98
            - 1935-1940 mei, 99
          - 'Op weg naar een drankvrij volk. In het zicht van het eeuwfeest van de Nederlandse Vereniging tot Afschaffing van Alcoholhoudende dranken', gedrukt., 1942; 100; 1 katern
            Voor dit boekje schreef Drees het artikel 'Een eeuw landsbestuur'.
          - Illegale vlugschriften van zijn hand en artikelen in illegale periodieken, gestencild en gedrukt, met ongepubliceerde manuscripten., 1944-1945 april; 101; 1 omslag
          - Knipsels en concept-teksten van artikelen, ingezonden brieven, vlugschriften etc. van zijn hand, met bijlagen., 1945 mei-1986; 102-124; 23 omslagen
            Zie ook inv.nr. 161.
            - 1945 mei-1948, 102
            - 1949, 103
            - 1950, 104
            - 1951, 105
            - 1952, 106
            - 1953, 107
            - 1954, 108
            - 1955, 109
            - 1956, 110
            - 1957, 111
            - 1958, 112
            - 1959-1963, 113
            - 1964-1966, 114
            - 1967, 115
            - 1968, 116
            - 1969, 117
            - 1970, 118
            - 1971, 119
            - 1972, 120
            - 1973, 121
            - 1974, 122
            - 1975-1979, 123
            - 1980-1986, 124
        - Boekuitgaven, A.1.1.3.2.
          - Typoscript, geschreven in de bezettingstijd, met beschouwingen over de politieke en maatschappelijke toestand na de bevrijding, met latere aantekening., ca. 1943; 125; 1 pak
            Dit manuscript is in 1996 postuum gepubliceerd. Zie inv.nr. 1623.
          - Stukken betreffende zijn bijdragen aan de uitgave 'Onderdrukking en verzet'., (1944) 1945-1950 (1960); 126-128; 3 omslagen
            - Correspondentie met eindredacteur J.J. van Bolhuis en andere medewerkers, (1944) 1945-1950 (1960), 126
            - Correspondentie met voormalige leiders van de Nederlandse Unie betreffende zijn artikel 'Uit de voorgeschiedenis van de Nederlandse Unie', met bijlagen, 1947, 1949, 1950, 127
            - Manuscripten, typoscripten en overdrukken van zijn artikelen, z.d., 1949, 1950, 128
          - Stukken betreffende de publicatie 'Drees aan het woord. Geschriften en redevoeringen', samengesteld door K. Voskuil., 1952; 129; 3 stukken
          - 'De ontwikkeling in Nederland sinds 1945 en de perspectieven' door W. Drees, gedrukt, met knipsels en bijlagen., 1957, 1958; 130; 1 omslag
          - Stukken betreffende zijn publicatie 'Van mei tot mei. Persoonlijke herinneringen aan bezetting en verzet'., 1957-1960, 1964; 131-134; 4 omslagen
            - Correspondentie met H.J. Prakke, directeur van uitgeverij Van Gorcum, 1957-1960, 1964, 131
            - Fragmenten van het manuscript, die niet of niet geheel zijn opgenomen in de uiteindelijke uitgave, getypt, z.d., 132
            - Ingekomen brieven betreffende het boek, 1958, 1959, 133
            - Knipsels van recensies en perscommentaren, 1958, 1959, 134
          - Correspondentie met uitgevers en auteurs betreffende door hem te schrijven voorwoorden of artikelen in bundels, met concept-teksten van zijn hand., 1959-1986; 135-136; 2 omslagen
            - 1959-1977, 135
            - 1978-1986, 136
          - Stukken betreffende de uitgave van 'Israël', gebundelde teksten van door hem gehouden radiovoordrachten., 1960, 1961; 137; 1 omslag
          - 'Israël. Drie radiolezingen geïllustreerd met foto's' door W. Drees, gedrukt., 1960; 138; 1 katern
          - Stukken betreffende zijn publicatie 'Een jaar Buchenwald'., 1960-1962; 139; 1 omslag
          - Ongepubliceerde tekst over zijn familieachtergrond en jeugdjaren, gedeeltelijk gebruikt voor het eerste hoofdstuk van 'Zestig jaar levenservaring', met bijlage., ca. 1960; 140; 2 stukken
            In steno.
          - Stukken betreffende zijn publicatie 'Zestig jaar levenservaring', gebundelde teksten van radiovoordrachten., 1962-1966, 1973-1976; 141-143; 3 omslagen
            - Correspondentie met uitgeverij De Arbeiderspers, 1962, 1963, 1973-1976, 141
            - Knipsels van recensies en perscommentaren, 1962-1965, 1975, 142; 1 omslag
            - Ingekomen brieven betreffende het boek, 1962-1964, 1966, 143
          - Correspondentie met uitgeverij De Arbeiderspers over de verkoop van zijn boeken en plannen voor nieuwe boekuitgaven., 1962-1971; 144; 1 omslag
          - Correspondentie betreffende zijn publicatie 'Lonen en prijzen' in de reeks Actuele Onderwerpen (nr. 990)., 1963; 145; 1 omslag
          - Stukken betreffende zijn publicatie 'De vorming van het regeringsbeleid'., 1963-1966; 146; 1 omslag
          - Stukken betreffende zijn publicatie 'Lassalle en Marx: het begin der moderne socialistische beweging'., 1966-1968, 1976; 147; 1 omslag
          - Ingekomen brieven en knipsels betreffende zijn rede over 'De burgemeester in de branding', gehouden op 6 november 1968, en de uitgave van die rede als brochure, met een exemplaar van de gedrukte tekst., 1968, 1969; 148; 1 omslag
          - Stukken betreffende zijn publicatie 'Monarchie-Democratie-Republiek'., 1968-1970; 149; 1 omslag
            Dit boekje bevat een herdruk van zijn rede op het Nijmeegse monarchiecongres van 1966 (zie inv.nr. 1092), aangevuld met de tekst van een interview afgenomen door Martin van Amerongen.
          - Stukken betreffende zijn publicatie 'Drees, neerslag van een werkzaam leven', samengesteld met medewerking van Paul van 't Veer., 1969-1973, 1979, 1981; 150-151; 2 omslagen
            - Correspondentie met uitgeverij Van Gorcum en Paul van 't Veer, 1969-1973, 1979, 1981, 150
            - Knipsels van voorpublicaties, persreacties en recensies, 1972, 1973, 151
          - Stukken betreffende zijn publicatie 'Het Nederlandse parlement vroeger en nu'., 1973-1976, 1979; 152; 1 omslag
          - Stukken betreffende zijn publicatie 'Drees 90', samengesteld door H. Daalder, en zijn medewerking aan de uitgave van W. Schermerhorn e.a., 'Minister-president van herrijzend Nederland'., 1975-1977, 1979; 153-154; 2 omslagen
            Beide uitgaven vloeiden mede voort uit een interviewproject van naoorlogse premiers, uitgevoerd door G. Puchinger. Zie voor recensies van 'Drees 90' inv.nr. 230.
            - 'Drees 90', 1975, 1976, 153
            - 'Minister-president van herrijzend Nederland', 1976, 1977, 1979, 154
          - Correspondentie met verschillende uitgevers over plannen voor nieuwe boekuitgaven, die niet zijn verwezenlijkt., 1975, 1978, 1982; 155; 1 omslag
          - Stukken betreffende zijn medewerking aan de langspeelplaat 'Drees. Het levensverhaal van dr. Willem Drees sr.', met een interview van Koos Postema., 1977, 1978; 156; 1 omslag
          - Stukken betreffende zijn publicatie 'Marx en het democratisch socialisme' en de mogelijke uitgave van zijn radiopraatjes 'Terug in de tijd'., 1978-1981; 157; 1 omslag
          - Correspondentie met uitgeverij Strengholt over mogelijke boekuitgaven en stukken betreffende zijn publicatie 'Herinneringen en opvattingen'., 1978-1988; 158-160; 3 omslagen
            - Correspondentie, 1978-1988, 158
            - Typescript van 'Herinneringen en opvattingen', 1983, 159
            - Knipsels en fotokopieën van recensies, 1983, 160
          - Concepten van ongepubliceerde c.q. niet getraceerde artikelen en bijdragen aan boeken, geschreven en getypt., z.d.; 161; 1 omslag
      - Redevoeringen, A.1.1.4.
        - Aantekeningen voor redevoeringen, met bijlagen., 1914-1969; 162-166; 5 omslagen
          - 1914-1929, 162
          - 1930-1939, 163
          - 1945-1948 juli, 164
          - 1948 oktober - 1958, 165
          - 1959-1969, 166
        - Transcripties van stenografische aantekeningen voor enkele redevoeringen, handgeschreven en getypt., (1929, 1933, 1935, 1939); 167; 1 omslag
        - Stukken betreffende door hem gehouden cursusbijeenkomsten en inleidingen., 1926-1939; 168; 1 omslag
        - Teksten van door hem gehouden redevoeringen en radiotoespraken, getypt en gedrukt, met bijlagen., 1928-1968; 169-181; 13 omslagen
          - 1928, 1933, 1935, 1936, 169
          - 1945 mei - 1948, 170
          - 1949, 171
          - 1950, 172
          - 1951, 173
          - 1952, 174
          - 1953, 175
          - 1954, 176
          - 1955, 177
          - 1956, 178
          - 1957, 179
          - 1958, 180
          - 1959-1972, 181
        - 'Dummy' van een boek van De Arbeiderspers, door Drees gebruikt voor concepten van radiolezingen en artikelen., 1962-1965; 182; 1 deel
        - Teksten van zijn radiopraatjes 'Terug in de tijd' over bekende personen die hij had ontmoet., 1963-1964; 183; 1 omslag
          De teksten van zijn tweede, negende en dertiende radiopraatje ontbreken.
      - Publicaties over en interviews met Drees, A.1.1.5.
        - Knipsels van artikelen over Drees, interviews en verslagen van redevoeringen., 1921, 1925-1940, 1945-1988; 184-211; 28 omslagen
          - 1921, 1925-1930, 184
          - 1931-1935, 185
          - 1936-1940, 186
          - 1945, 187
          - 1946, 188
          - 1947, 189
          - 1948, 190
          - 1949, 191
          - 1950, 192
          - 1951, 193
          - 1952, 194
          - 1953, 195
          - 1954, 196
          - 1955, 197
          - 1956, 198
          - 1957, 199
          - 1958, 200
          - 1959, 201
          - 1960-1962, 202
          - 1963-1965, 203
          - 1966-1967, 204
          - 1968-1969, 205
          - 1970-1971, 206
          - 1972-1975, 207
          - 1976-1979, 208
          - 1980-1982, 209
          - 1983-1985, 210
          - 1986-1988, 211
        - Knipsels van politieke prenten, waarop hetzij Drees zelf afgebeeld staat, hetzij een aspect van het beleid van de kabinetten waarin hij zitting heeft gehad., 1921-1972; 212-225; 14 omslagen
          - 1921-1940, 212
          - 1945-1947, 213
          - 1948, 214
          - 1949, 215
          - 1950, 216
          - 1951, 217
          - 1952, 218
          - 1953, 219
          - 1954, 220
          - 1955, 221
          - 1956, 222
          - 1957, 223
          - 1958, 224
          - 1959-1976, 225
        - Knipsels en persoverzichten betreffende verjaardagen van Drees., 1951-1986; 226-233; 7 omslagen, 2 katernen
          Zie ook inv.nrs. 48-93.
          - Vijfenzestigste verjaardag, 1951, 226
          - Zeventigste verjaardag, 1956, 227
          - Vijfenzeventigste verjaardag, 1961, 228
          - Tachtigste verjaardag, 1966, 229
          - Negentigste verjaardag en zijn publicatie 'Drees 90', 1976, 230
          - Vijfennegentigste verjaardag, 1981, 231
          - Honderdste verjaardag (knipsels), 1986, 232
          - Honderdste verjaardag (persoverzicht samengesteld door de Rijksvoorlichtingsdienst, fotokopieën), 1986, 233; 2 katernen
      - .Officiële lunches en diners, A.1.1.6
        - Menu's, gastenlijsten, tafelschikkingen betreffende (officiële) déjeuners, lunches en diners., 1922-1962; 234-237; 3 pakken, 1 omslag
          - 1922-1948 juli, 234; omslag
          - 1948 september - 1953, 235
          - 1954-1955, 236
          - 1956-1959 januari, 237
      - Overzichten en aantekeningen, A.1.1.7.
        - Curricula vitae en andere overzichten van zijn levensloop., 1946-1988 en z.d.; 238; 1 omslag
        - Aantekeningen van Drees betreffende verschillende aspecten van zijn leven en loopbaan., z.d.; 239; 1 omslag
        - Aantekeningen over diverse onderwerpen., ca. 1923 - ca. 1961 en z.d.; 240; 1 omslag
      - Oral history, A.1.1.8.
        - Verslagen van twee gesprekken met H. Daalder betreffende zijn ministerschap en minister-presidentschap., 1964; 241; 1 omslag
        - Stukken betreffende het 'oral history'-project over zijn leven, uitgevoerd door H. Daalder en R.L. Schuursma met medewerking van anderen., 1968-1972; 1341-1343; 2 omslagen, 1 pak
          - Ingekomen brieven, met aantekeningen van Drees, 1968-1972, 1341
          - Transcripties van het eerste t/m zesde interview, (mei-november 1968), 1342; pak
          - Transcripties van het zevende t/m negende interview, (december 1968, juli 1970), 1343
    - Kantoorbediende bij de Twentsche Bank, 1903-1906, A.1.2.
      - Visitekaartje ter felicitatie van de Twentsche Bank Vereeniging B.W. Blijdenstein & Co. met handtekeningen van Drees' collega's van Kamer 7., ca. 1904; 243; 1 stuk
      - Ingekomen brief van de Twentsche Bank NV ter begeleiding van vier brieven uit het archief van de bank betreffende zijn sollicitatie in 1903, met een brief van A.W. Groote houdende aanbeveling van Drees wegens zijn kwaliteiten op het gebied van de stenografie., (1903) 1951; 244
        De overige bijlagen ontbreken.
    - Beroepsstenograaf, 1906-1919 (1945), A.1.3.
      - Aantekeningen van zijn hand en ingekomen brieven en briefkaarten betreffende door hem als freelancer gestenografeerde vergaderingen en redevoeringen., 1902-1920; 245; 1 omslag
      - Aflevering van het 'Tijdschrift der Vereeniging Hou' en Trouw' van 1 februari 1905, met het verslag van de eerste door hem gestenografeerde algemene vergadering van die vereniging., 246; 1 katern
      - Circulaires van het stenografenbureau van W. Drees en N.A. Jansen., 1906, 1910, 1917; 247; 3 stukken
      - Stukken betreffende zijn aanstelling als stenograaf bij de gemeenteraad van Amsterdam., 1906; 248; 2 stukken
      - Stukken betreffende zijn aanstelling, non-activiteit en ontslag als stenograaf bij de Stenographische Inrichting van de Staten-Generaal., 1906-1907, 1919, 1945; 249; 1 omslag
      - Knipsels en een prentbriefkaart met foto's van de Tweede Kamer en haar leden., (1909) 1914; 250; 3 stukken
      - Circulaire, mede-ondertekend door Drees, met de oproep een vakvereniging beroepsstenografen te vormen., 1919; 251; 1 stuk
      - Staat van dienst behorende bij een aanvraag om pensioen als stenograaf ingevolge de Pensioenwet 1922, afschrift., 1946 februari 8; 252; 1 stuk
    - Lid en bestuurder van SDAP en PvdA, 1904-1971, A.1.4.
      Zie voor zijn activiteiten als partijbestuurder in de bezettingstijd de rubriek 'Bestuurder van de ondergrondse SDAP' (A.1.8.2.). Zie ook de rubriek 'Nevenfuncties' (A.1.12.) voor commissie- en bestuurslidmaatschappen binnen de sociaal-democratische beweging.
      - Algemeen, A.1.4.1.
        - Stukken betreffende door hem bijgewoonde socialistische bijeenkomsten en manifestaties., 1903-1965; 253; 1 omslag
        - Knipsels over de socialistische beweging., 1915-1988; 254-256; 3 omslagen
          - 1915-1939, 254
          - 1945-1958, 255
          - 1959-1988, 256
        - Teksten van artikelen en redevoeringen van Drees voor 1 Mei-vieringen., 1916-1968; 257; 1 omslag
      - Gewoon lid van de SDAP, 1904-1910, A.1.4.2.
        - Cahier met ingeplakte knipsels betreffende het Internationale Socialistische Congres van 1896 te Londen., 258; 1 katern
          Drees kreeg dit cahier van zijn collega-stenograaf G.J. van der Schroeff.
        - Geïllustreerd reclameblad van het dagblad 'Nieuws van den Dag' met een foto waarop Drees zichzelf herkende., ca. 1905; 259; 1 stuk
          Op de foto staat een menigte mensen voor het gebouw van 'Nieuws van den Dag', bij de bekendmaking van de uitslagen van de Tweede Kamer-verkiezingen van 1905.
        - Propagandabladen, uitgaande van de afdeling Den Haag van de SDAP en de plaatselijke vakbeweging, gedrukt., 1907, 1908; 260; 5 stukken
        - Jaarverslag van de Sociaal-Democratische Ontwikkelingsclub 'Nieuw Leven over 1907-1908, gedrukt., 261; 1 katern
        - Aantekeningen betreffende leven en werk van Karl Marx en Friedrich Engels., ca. 1908; 262; 1 omslag
        - Circulaire van het partijbestuur van de SDAP betreffende het uitschrijven van een buitengewoon congres in verband met de zgn. 'Tribune'-kwestie, gedrukt., 1908; 263; 1 stuk
          De 'Tribune'-kwestie leidde tot een scheuring in de SDAP en de oprichting van een nieuwe partij die zich later Communistische Partij zou noemen.
      - Bestuurder van de SDAP, 1910-1940, A.1.4.3.
        - Stukken betreffende zijn lidmaatschap van het federatiebestuur van de SDAP te Den Haag, met circulaires en vlugschriften, uitgegeven door dat bestuur., 1913-1918, 1927, 1930 (1935-1937); 264; 1 omslag
        - Stukken betreffende de oppositionele groepering R. Kuyper c.s. binnen de SDAP., 1914, 1915 en z.d.; 265; 1 omslag
          Zie ook de correspondentie met R. Kuyper in inv.nr. 1.
        - Aantekeningen betreffende de voorgestelde wijziging van artikel 192 van de Grondwet (gelijkstelling van bijzonder aan openbaar onderwijs), ten behoeve van zijn redevoering over dat onderwerp in de partijraad van de SDAP., 1915; 266; 1 omslag
        - Concept voor een verzoekschrift, door Drees opgesteld voor de Bond van Belgische arbeiders in Nederland, betreffende het verbod aan Belgische geïnterneerden om 'De Belgische Socialist' te lezen., ca. 1916; 267; 2 stukken
        - 'Plaats voor den arbeid. De moderne arbeidersbeweging en de nieuwe tijd', gedrukt., 1918; 268; 1 katern
          Vlugschrift uitgegeven naar aanleiding van de revolutiedreiging in november 1918.
        - 'De Republikein. Algemeen weekblad voor politiek, kunsten, wetenschappen, koloniën enz.', nrs. 1 en 2, december 1918., 269; 2 stukken
        - Statuten en huishoudelijk reglement van de Sociaal-Democratische Arbeiderspartij in Nederland, alsmede het verkiezingsprogram en het gemeenteprogram, gedrukt., 1919; 270; 1 katern
        - Jaarverslagen van de federatie Den Haag van de SDAP, gestencild en gedrukt., 1922 oktober - 1932 september; 271; 1 omslag
        - Stukken ontvangen als lid van het partijbestuur van de SDAP en van de Algemeene Raad van SDAP en NVV., (1919) 1927-1939 en z.d.; 272-274; 3 omslagen
          - Stukken betreffende de houding van de partij ten aanzien van Nederlands-Indië en het koloniale vraagstuk, (1919) 1927-1937 en z.d., 272
          - Diverse stukken, 1928-1937 en z.d., 273
          - Stukken en knipsels betreffende de Commissie sociale verzekering, ingesteld door SDAP en NVV, 1936-1939, 274
        - Knipsels met korte verslagen van vergaderingen van partijbestuur en partijraad van de SDAP, en van de Algemeene Raad van SDAP en NVV., 1927-1940; 275; 1 omslag
        - Stukken van het partijbestuur van de SDAP en aantekeningen van Drees betreffende de uitslagen van de Tweede Kamerverkiezingen., 1929, 1937; 276; 5 stukken
        - Receptiealbum bij zijn afscheid als voorzitter van de SDAP-federatie Den Haag, met uitnodigingskaart., 1931; 277; 1 deel, 1 stuk
        - 'De Klaroen. Orgaan der Federatie Den Haag der SDAP', nrs. 1-5 en 13, 14, gedrukt., 1932, 1934; 278; 1 omslag
        - Vlugschriften, uitgaande van SDAP en NVV, gericht tegen de crisispolitiek van de regering en tegen fascisme en nationaal-socialisme, gedrukt., 1932-1939; 279; 1 omslag
        - Aantekeningen betreffende het 'Rapport van de "Herzieningscommissie" der SDAP' (1933)., 280; 1 stuk
        - Jaarverslag van de Gewestelijke Federatie Zuid-Holland van de SDAP, gedrukt., 1938 oktober - 1939 september; 281; 1 katern
        - Rapport van de SDAP met een analyse van de uitslagen van de Statenverkiezingen van 1939, met bijlage betreffende de uitslag in Zuid-Holland, gestencild., 282; 1 deel, 1 stuk
        - Circulaire van het partijbestuur betreffende de deelname van SDAP'ers J.W. Albarda en J. van den Tempel aan het kabinet-De Geer, met een syllabus voor inleidingen te houden op kadervergaderingen in september en oktober 1939, gestencild en gedrukt., 283; 2 stukken
          Zie ook inv.nr. 469.
        - Contributiekaart voor het jaar 1940 van de SDAP, afdeling Den Haag X, met latere aantekening., 1940, ca. 1970; 284; 2 stukken
      - Verkiezingen, 1901-1939, A.1.4.4.
        - Verkiezingspropaganda, A.1.4.4.1.
          - Kranten, vlugschriften, pamfletten e.d. met propaganda van de SDAP en andere politieke partijen voor Tweede Kamerverkiezingen., 1901-1937; 285-288; 4 omslagen
            Propagandamateriaal voor de verkiezingen van 1922 ontbreekt.
            - SDAP en andere partijen, 1901, 1909, 1917, 285
            - SDAP en andere partijen, 1918, 1925, 1929, 1933, 286
            - SDAP, 1937, 287
            - Andere partijen, 1937, 288
          - Kranten, vlugschriften, pamfletten e.d. met propaganda van de SDAP en andere politieke partijen voor gemeenteraadsverkiezingen te Den Haag., 1903-1939; 289-294; 6 omslagen
            - 1903-1909, 289
            - 1911-1912, 290
            - 1914-1918, 291
            - 1919-1923, 292
            - 1927-1931, 293
            - 1935-1939, 294
          - Kranten, vlugschriften, pamfletten e.d. met propaganda van de SDAP en andere politieke partijen voor verkiezingen voor de Provinciale Staten van Zuid-Holland., 1912-1939; 295-298; 4 omslagen
            - 1911, 1912, 1916, 295
            - 1919, 1923, 1927, 1931, 296
            - 1935, 297
            - 1939, 298
          - Verkiezingsaffiches van de SDAP te Den Haag voor diverse verkiezingen, gedrukt., 1931, 1933, 1935, 1937; 1684; 5 stukken
            Was oorspronkelijk inv.nr. 299
        - Knipsels, A.1.4.4.2.
          - Knipsels betreffende de verkiezingsstrijd en uitslagen van gemeenteraadsverkiezingen te Den Haag., 1911-1939; 300-302; 3 omslagen
            - 1911-1918, 300
            - 1919, 1923, 1927, 301
            - 1931, 1935, 1939, 302
          - Knipsels betreffende de verkiezingsstrijd en uitslagen van verkiezingen voor de Provinciale Staten van Zuid-Holland., 1913-1939; 303-304; 2 omslagen
            - 1913-1916, 303
            - 1919-1939, 304
          - Knipsels betreffende de verkiezingsstrijd en uitslagen van Tweede Kamerverkiezingen., 1913-1937; 305-306; 2 omslagen
            - 1913, 1917, 1918, 305
            - 1922, 1925, 1929, 1933, 1937, 306
      - Bestuurder van de SDAP, 1945-1946, A.1.4.5.
        Zie voor zijn activiteiten als partijbestuurder in de bezettingstijd de rubriek 'Bestuurder van de ondergrondse SDAP' (A.1.8.2.). Zie ook inv.nr. 565.
        - Afleveringen van 'Het Vrije Volk', 'Vrije Gedachten', 'Paraat' en andere uitgaven van de SDAP en verwante organisaties, verschenen na de bevrijding., 1945, 1946; 307; 1 omslag